---
title: "Эконометрика, семинар 1. Повторение теории вероятностей. Основы работы с данными в R"
author: "В. Пырлик, Д. Терещенко, Ю. Балагула, К. Ефимов"
output: github_document
#output: html_notebook
---

В второй части первого семинара по эконометрике мы продолжаем повторять основные понятия теории вероятностей, а также вспоминаем основы обработки и анализа данных в R. 

Для начала загружаем необходимые пакеты.

## Загрузка пакетов

Начнем с загрузки пакетов, которые подходят для использования на этой семинаре (предварительно все они должны быть установлены). Мы рекомендуем использовать команды из этих пакетов, но существует и множество других способов --- выбирайте тот, который вам больше нравится.

```{r, message=FALSE}
library(AER)     # пакет содержит наборы данных, используемые в учебнике Стока и Уотсона
library(dplyr)   # манипуляции с данными
library(tidyr)   # манипуляции с данными
library(ggplot2) # визуализация данных
library(GGally)  # визуализация данных
```

## Загрузка данных

На этом семинаре мы работаем данными [Current Population Survey (CPS)](https://en.wikipedia.org/wiki/Current_Population_Survey). Фрагмент данных можно загрузить, используя встроенный набор данных пакета [AER](https://rdrr.io/cran/AER/man/CPSSW.html) (используйте набор данных `CPSSWEducation`).

Загрузим встроенный набор данных. 

```{r}
data("CPSSWEducation")
```

## Разведочный анализ данных

Изучите загруженный набор данных. 

### Предварительное ознакомление с набором данных

Посмотрите, какие переменные содержатся в данных и какой тип у этих переменных. 
Для предварительного просмотра данных можно использовать команды `View()`, `dplyr::glimpse()` и проч. 

```{r}
# здесь ваш код
```

### Описательные статистики

Важнейшей частью разведочного анализа является построение таблицы с описательными статистиками. В простом виде основные статистики можно посмотреть через базовую команду `summary()`. Более гибкий способ --- использовать команду `dplyr::summarise()` в комбинации с другими командами пакета `dplyr`. 

```{r}
# здесь ваш код
```

### Графический анализ

Графический анализ данных --- процесс творческий. Команды пакета `ggplot2` позволяют строить самые разные графики. Можно также использовать базовые возможности R и многие другие пакеты. Например, команда `GGally:GGpairs()` позволяет вывести сразу много графиков. 

```{r}
# здесь ваш код
```

## Проведение исследования

Предварительно ознакомившись с данными, можно использовать их для ответа на исследовательские вопросы, применяя методы статистики и эконометрики. 

### Пол и образование

Изучите связь между полом и образованием, оценив их соместное распределение. Для этого можно построить таблицу сопряженности между двумя переменными (можно использовать базовую команду `table()` и другие). На основе данных таблицы оцените основные показатели, характеризующие совместное распределение переменных. **Сделайте содержательные выводы.** 

```{r}
# здесь ваш код
```

### Пол и зарплата

Известная проблема в экономике --- разрыв в уровне заработной платы между мужчинами и женщинами. Еще один вопрос: влияет ли образование на заработную плату и одинакова ли сила этого влияния для мужчин и женщин. Изучите эти проблемы на используемом наборе данных. Для этого рекомендуется рассчитать базовые статистики  и построить графики распределения дохода в разрезе по полу и уровню образования. **Сделайте содержательные выводы.** 

```{r}
# здесь ваш код
```

```{r}
# здесь ваш код
```










